【裁判字號】    95,上訴,1186
【裁判日期】    950712
【裁判案由】    違反著作權法等
【裁判全文】
臺灣高等法院刑事判決                95年度上訴字第1186號
上  訴  人  臺灣基隆地方法院檢察署檢察官
即  被  告  庚○○
            己○○
上  一  人
選任辯護人  黃東熊律師
上列上訴人因違反著作權法等案件，不服臺灣基隆地方法院94年
度訴字第1001號，中華民國95年2月21日第一審判決（起訴案號
：臺灣基隆地方法院檢察署94年度偵字第2078號及移送併辦案號
：臺灣基隆地方法院檢察署94年度偵字第4594號），提起上訴，
本院判決如下：
    主  文
原判決撤銷。
庚○○連續行使偽造私文書，足以生損害於他人，處有期徒刑捌
月。扣案遊戲光碟目錄貳本、附表二所示遊戲光碟，均沒收。
己○○連續行使偽造私文書，足以生損害於他人，處有期徒刑壹
年陸月。扣案遊戲光碟目錄伍本、附表四所示遊戲光碟，均沒收
。
    事  實
一、庚○○自民國（下同）93年7、8月間起，在其兄己○○所經
    營，位於基隆市○○區○○路12號之「全家樂玩具專賣店」
    內處理店務，明知附表一編號2、3所示之商標名稱、圖樣，
    均係各該編號所示公司向我國經濟部智慧財產局申請註冊登
    記，經核准取得商標專用權之商標圖樣，分別指定使用於電
    視遊樂器、遊戲光碟等商品，且均仍於專用期間內（商標圖
    樣、註冊號數、專用期間，均詳如附表一所示，其中日商光
    榮股份有限公司所有之商標圖樣業經授權台灣光榮綜合資訊
    股份有限公司使用於遊戲光碟）。又甲○○○電腦娛樂股份
    有限公司（以下簡稱新力公司）設計之遊戲軟體，部分以新
    力公司之「Play Station 2」（業界簡稱「PS2」，本院亦
    循之）系統之遊戲光碟片對外發行，新力公司於將遊戲燒錄
    至光碟片時，為表彰遊戲來源及品牌，於「PS2」系統遊戲
    光碟片灌入新力公司所有之「Play Station」商標圖樣（如
    附表一編號2所示），且日商光榮公司於將遊戲燒錄至光碟
    片時，為表彰遊戲來源及品牌，於遊戲光碟片內灌入該公司
    所有，授權台灣光榮公司使用之「koei」商標圖樣（如附表
    一編號3所示）。而新力公司生產之「PS2」系統遊戲光碟中
    所內建之「Library Programs」執行程式與衍生著作程式，
    係新力公司向美國著作權局註冊登記，擁有著作財產權之電
    腦程式著作物，依著作權法第4條本文但書，根據「北美事
    務協調委員會與美國在臺協會著作權保護協定」（下稱「臺
    美著作權保護協定」）之規定，受我國著作權法之保護，非
    經著作權人新力公司之授權或同意，不得擅自以移轉所有權
    之方法散布著作重製物，且附表三所示電腦遊戲程式，均係
    日商光榮公司所著作，由台灣光榮公司代理發行，依據「世
    界貿易組織協定」（即WTO AGREEMENT）所含之「與貿易有
    關之智慧財產權協定」（即TRIPS）第9條第1項、伯恩公約
    第3條之規定，我國對於同屬世界貿易組織會員國國民之著
    作，應加以保護，而日本國亦為世界貿易組織之會員國，依
    我國著作權法第4條第2款之規定，自得受我國著作權之保護
    ，非經各該著作財產權人之同意或授權，不得擅自重製、散
    布或意圖營利而交付，詎庚○○明知不詳姓名年籍之成年男
    子所販售之遊戲光碟片，乃未經著作權人及商標權人新力公
    司、日商光榮公司、台灣光榮公司之同意所擅自重製之盜版
    光碟片，仍基於意圖販賣而陳列與販賣仿冒商標商品及明知
    為侵害著作權之重製物，而擅自以移轉所有權之方法散布之
    概括犯意，以每片新臺幣（下同）100元之價格向該人購買
    ，並自93年12月7日起至93年12月16日（起訴書誤載為26日
    ）為警查獲止，在「全家樂玩具專賣店」，以每片200元之
    價格販賣予不特定人。嗣於93年12月16日14時許，為警持搜
    索票在上址查獲，並扣得如附表二所示盜版遊戲光碟3519片
    （起訴書誤算為3578片）及遊戲光碟目錄2本。
二、己○○自88年3月19日起，擔任「全家樂玩具專賣店」之負
    責人，曾於92年間因販賣盜版遊戲光碟，違反商標法與著作
    權，經原法院判處有期徒刑1年6月，緩刑5年，於93年3月29
    日確定，猶不知悔改，明知附表一編號1、2、4所示之商標
    名稱、圖樣，分係各該編號所示公司向我國經濟部智慧財產
    局申請註冊登記，經核准取得商標專用權之商標圖樣，分別
    指定使用於電視遊樂器、遊戲光碟等商品，且均仍於專用期
    間內（商標圖樣、註冊號數、專用期間，均詳如附表一所示
    ）。又新力公司設計之遊戲軟體，均以新力公司之「Play S
    tation」（業界簡稱「PS」，本院亦循之）系統或「Play S
    tation2」（業界簡稱「PS2」，本院亦循之）系統之遊戲光
    碟片對外發行。又新力公司於將遊戲燒錄至光碟片時，為表
    彰遊戲來源及品牌，於「PS」系統遊戲光碟片灌入新力公司
    所有之「PS圖」商標圖樣（如附表一編號1所示）及「Licen
    sed By SONY Computer Entertainment Inc.」（即由新力
    電腦娛樂股份有限公司授權）、於「PS2」系統遊戲光碟片
    灌入新力公司所有之「PlayStation」商標圖樣（如附表一
    編號2所示），且美商微軟公司（以下簡稱微軟公司）將遊
    戲燒錄至光碟片時，為表彰遊戲來源及品牌，於遊戲光碟片
    內灌入微軟公司所有之「XBOX」商標圖樣（如附表一編號4
    所示）。而新力公司生產之「PS」、「PS2」系統遊戲光碟
    中所內建「Library Programs」執行程式與衍生著作程式、
    微軟公司自行開發「XBOX」軟體遊戲之「開發套件」（XBOX
    Devel op ment Kit）內之執行程式與衍生著作程式，均係
    上開公司向美國著作權局註冊登記，擁有著作財產權之電腦
    程式著作物，依著作權法第4條本文但書，根據「北美事務
    協調委員會與美國在臺協會著作權保護協定」（下稱「臺美
    著作權保護協定」）之規定，受我國著作權法之保護，非經
    著作權人之授權或同意，不得擅自以移轉所有權之方法散布
    著作重製物，詎己○○明知姓名年籍不詳之成年男子所販售
    之遊戲光碟片，乃未經著作權人及商標權人新力公司、微軟
    公司之同意所擅自重製之盜版遊戲光碟片，仍基於意圖販賣
    而陳列與販賣仿冒商標商品、明知為侵害著作權之重製物而
    擅自以移轉所有權之方法散布及行使偽造準私文書之概括犯
    意以不詳價格向該人買入後，自93年12月17日起迄94年2月
    16日為警查獲止，在其所經營之「全家樂玩具專賣店」，以
    每片200元之價格販賣予不特定人。嗣於94年2月16日12時許
    ，經警持搜索票在上址查獲，扣得如附表四所示盜版遊戲光
    碟、遊戲光碟目錄5本，非供犯罪用之維修紀錄表4頁、銷貨
    記錄表17頁、維修紀錄單103頁、如附表五所示遊戲光碟。
三、案經甲○○○電腦娛樂股份有限公司、美商微軟公司告訴及
    內政部警政署基隆港務警察局、法務部調查局基隆市調查站
    移送臺灣基隆地方法院檢察署檢察官偵查起訴暨經台灣光榮
    綜合資訊股份有限公司告訴移送併辦。
    理  由
一、上揭事實業據被告庚○○於原審及本院審理時均坦承不諱，
    核與新力公司、台灣光榮公司之告訴代理人之指訴相符，再
    扣案如附表二所示編號1-215之遊戲光碟外包裝已有使用新
    力公司之商標圖樣，且附表二所示遊戲光碟均為「PS2」系
    統，經使用電視遊樂器主機執行程式後，會出現新力公司所
    有之「Play Station」商標圖樣（如附表一編號2所示），
    另如附表三所示之「三國志戰記2」、「三國無雙3」「三國
    志9」、「戰國無雙猛將傳」等遊戲光碟外包裝尚有日商光
    榮公司之「koei」商標圖樣（如附表一編號3所示）等情，
    業經原審會同商標權人之告訴代理人、被告，同意抽樣勘驗
    屬實，並制有勘驗筆錄在卷足稽，復為被告庚○○所不爭執
    。此外，復有遊戲光碟目錄2本扣案可佐，足見被告庚○○
    之自白與事實相符，自足採為認定事實之基礎。被告庚○○
    販賣盜版光碟犯行事證明確，洵堪認定。
二、訊據被告己○○固坦承伊為「全家樂玩具專賣店」之負責人
    ，自91年12月31日伊父親郭永興腦溢血以後，伊為照顧父親
    無暇經營，係庚○○因販賣盜版遊戲光碟為警查獲後，伊始
    繼續經營。伊自接手經營之始，即未曾再販賣盜版光碟，94
    年2月16日在店內查獲之盜版遊戲光碟，部分係作為維修機
    器測試之用，部分係伊自娛之用，部分係客戶遺留，故原扣
    案光碟中約有10片之正版片，交伊領回，且扣案光碟中有若
    干光碟之碟面存有顯著刮痕，益證該批扣案光碟係經他人使
    用過之舊光碟，並非用以販賣云云。惟查：
(一)依扣案之維修紀錄所登錄之客戶資料訪查之證人丙○○於原
    審審理時證稱：渠在調查局所證為實，且因「PS2」遊戲機
    無法讀取遊戲光碟片，曾於94年2月15日拿至全家樂玩具店
    維修時，順便購買一片有關賽車的遊戲光碟，價格200元，
    同一片遊戲片，在燦坤賣場、百視達影視店購買須1,000餘
    元。自購買價格及包裝上判別出我向全家樂玩具店所購得之
    遊戲光碟為仿冒，購買的原因係因為價格便宜等語，證人辛○○結於原審證稱：我因「PS2」遊戲機無法讀取遊戲光碟
    片，曾於94年2月11日拿至全家樂玩具店維修，曾多次在該
    店購買盜版光碟片，一片200元，同樣的正版片須1,000多元
    ，自購買價格及包裝上（盜版包裝上是用塑膠套，片子上沒
    有印圖畫）判別是正版還是盜版。且我購買的「格鬥」為裸
    片，僅在片子上以馬克筆標示片名等語，證人乙○○證稱：
    我因家中之「PS2」遊戲機無法讀取遊戲光碟片，曾於94 年
    農曆過年前後（94年12月31日）拿至全家樂玩具店維修，之
    後我的小孩自店員提供之目錄中挑選遊戲光碟，1片200 元
    ，用塑膠套套著等語（分別見原審95年2月7日審判筆錄第3
    頁至11頁、94年度偵字第2078號卷第36頁至44頁），觀諸前
    開證人之證詞，前開3位證人於94年12月16日以後，在全家
    樂玩具店內購得之遊戲光碟，自價格、包裝上判斷之，確係
    盜版遊戲光碟無疑。且斯時被告庚○○已未再經營該店，該
    店由被告己○○經營中等情，亦為被告己○○所不否認，並
    經被告庚○○結證明確，二者參互以觀，販賣盜版遊戲光碟
    之人應係己○○無疑，雖本次扣案盜版遊戲光碟僅有50餘片
    ，惟其中附表四編號3、19所示遊戲光碟為94年始發行之新
    片，有前開遊戲光碟發行資料（參見94年度偵字第2078 號
    卷第145-149頁）附卷可參，且扣案遊戲目錄多達5本，仍足
    證被告己○○自被告庚○○於93年12月間為警查獲後，仍有
    販賣盜版遊戲光碟無疑。
(二)又扣案如附表四所示盜版遊戲光碟，除編號1所示「爆釣日
    本列島」為「PS」系統之遊戲光碟片，經使用電視遊樂器主
    機執行程式，會出現「PS圖」商標圖樣（如附表一編號1所
    示）及「Licensed By SONY Computer Entertainment Inc.
    」（即由新力電腦娛樂股份有限公司授權）、編號24、25、
    36所示遊戲光碟為微軟公司系統為外，其餘均為「PS2」系
    統遊戲光碟片，經使用電視遊樂器主機執行程式後，會出現
    新力公司所有之「PlayStation」商標圖樣（如附表一編號2
    所示），編號1-23，外包裝已有使用新力公司之商標圖樣、
    編號24、25所示遊戲光碟外包裝有微軟公司之「XBOX」商標
    圖樣，編號24、25、36經執行後會出現會「XBOX」商標圖樣
    （即附表一編號4所示）等情，業經原審會同新力公司、微
    軟公司之告訴代理人、被告選任辯護人逐片勘驗屬實，並制
    有勘驗筆錄在卷足稽。又被告辯稱附表四編號3、11、14 、
    15、16、21、22、23等8種遊戲光碟均係壞片不可執行，本
    院為求明確乃於95年5月25日勘驗附表四編號3、11、14、15
    、16、21、22、23等8種遊戲光碟判是否可以執行，其中編
    號3：七龍珠Z武道會3共有4片，其中甲片無法執行，編號11
    ：洛克人Xcommand misson之甲乙片仍可以執行，編號14：
    幻想水滸傳4可以執行，編號15：鋼鐵的咆哮2不能執行，編
    號21：GT實戰賽車4可以執行，編號22：多卡波王國DX世界
    可以執行，編號23：SUPER BUST不能執行，並製有勘驗筆錄
    在卷為憑，扣除上開不可執行之4片外，其餘均可執行，已
    見被告所辯，附表四編號3、11、14、15、16、21、22 、23
    等8種遊戲光均係壞片，顯非實在。況附表四編號3「七龍珠
    Z武道會」（有4片）、編號9「GT實況賽車4完全中文版」、
    編號26「空戰」、編號28「VR快打4」（以上均為2片）、編
    號11「洛克人Xcommand misson」同片有3片，且均為嶄新之
    片子，衡情若如被告所稱係作為維修機器測試之用或供己遊
    玩之用，則同種同類型之片子何需要有多片，益見被告確有
    販售盜版光碟。
(三)被告雖又辯稱：扣案光碟中有若干光碟之碟面存有顯著刮痕
    ，益證該批扣案光碟係經他人使用過之舊光碟，並非用以販
    賣云云，但消費者購買盜版光碟之主因是便宜又可以如正版
    片一般置入遊戲主機內執行遊戲軟體，是只要價格便宜，又
    可以執行玩遊戲，對消費者而言即為已足，至於片子外觀如
    何，則非主要購買因素，況被告己○○自承伊有販賣正版之
    二手片，既是二手片，其片子必會有刮痕，足見片子有刮痕
    尚，非不得販賣，且同案被告庚○○遭查獲之盜版光碟中亦
    有為數甚多之片子上有刮痕，更見片子有刮痕並非不可以販
    賣，足認被告所辯，不足採信。
(四)至證人辛○○於本院時證稱：伊僅去過全家福一次，係向被
    告庚○○購買光碟，且伊不知店裡有賣盜版光碟云云，證人
    戊○○於本院時證稱：伊於去年年初曾拿遊戲機給被告修理
    ，裡面有一片「真三國無雙3」之盜版光碟，且該盜版片係
    依同學給伊的云云，證人壬○○於本院時證稱：伊於去年農
    曆年前有拿遊戲機給被告修理，裡面有一片「美國大聯盟」
    之盜版光碟云云，但證人辛○○於原審時證稱：曾多次在該
    店購買盜版光碟片等語，證人辛○○嗣翻異其詞，無非係迴
    護被告之詞，不足採信。又被告遭查獲之光碟中並無「真三
    國無雙3」、「美國大聯盟」之盜版光碟，亦見證人戊○○
    、壬○○之證詞，顯非實在，亦不足採。又證人丁○○於本
    院時證稱：伊去年1、2月時有拿遊戲機給被告修理，伊並有
    帶5片盜版光碟去，但老闆說要改機器才可以玩那5片遊戲，
    伊就沒有改機器，光碟片伊就留在店裡，其中有一片是棒球
    ，但片名我忘記了云云，衡情證人送修機器，店家告知要改
    機器才能玩盜版光碟，證人不修改機器，自當將其所攜帶之
    光碟帶回，斷無將光碟留在店家之理，是證人丁○○之證詞
    ，亦係迴護被告之詞，委無足取。另證人辛○○寄送本院之
    光碟及證人丙○○當庭呈送之光碟雖均係正版之二手片，但
    僅能證明被告己○○確有販賣正版二手光碟，尚不足證明被
    告己○○並無販賣盜版光碟，是此部份自不足採為被告有利
    之證據。
(五)綜上所述，本件事證明確，被告己○○之犯行，洵堪認定。
三、被告行為後著作權法及刑法分別於95年5月30日、94年2月2
    日修正公布，二者均自95年7月1日施行，其中著作權法第91
    條之1第1項並未修正，則依94年2月2日新修正刑法第2條第1
    項本文之規定，自應適用舊法即行為時之著作權法第91條之
    1第1項之規定處斷。又刑法第56條後段有關連續犯之規定，
    業於94年年2月2日修正公布刪除，並於95年7月1日施行，此
    刪除雖非犯罪構成要件之變更，但顯已影響行為人之法律效
    果，自屬法律有變更，依新法第2條第1項規定，比較新、舊
    法結果，仍應適用較有利於被告之行為時法即舊法論以連續
    犯（最高法院95年度第8次刑事庭會議決議參照）。
四、查以錄音、錄影或電磁紀錄，藉機器或電腦處理所顯示之聲
    音、影像或符號，足以為表示其用意之證明者，依刑法第
    220條第2項之規定，亦以文書論。又文書之行使，每因文書
    性質、內容不同而異，就刑法第220條第2項之準文書而言，
    祗須藉由機器或電腦處理，即足以表示其文書之內容，其於
    行為人將偽造之準私文書藉由機器或電腦處理時，已有行使
    該偽造準私文書之行為，固不待言；其因販賣而交付該偽造
    準私文書之情形，如販賣者或買受者，均明知該準私文書確
    為偽造，藉由機器或電腦處理即可使用時，因買受者已達於
    可隨時使用該準私文書之狀態，應認該販賣者於交付時，即
    與行使無異。被告販賣仿冒之遊戲光碟片，透過電視遊樂器
    或電腦主機執行時，螢幕畫面上會出現「Play Station」、
    「PS設計圖」、「koei及圖」及「Licens ed by Sony Comp
    uter Entert ainment Inc.」等文字、影像，用以表明該等
    光碟片係新力公司或台灣光榮公司所授權製造，則上開文字
    、影像自屬刑法第220條第2項所規定之準文書，應以文書論
    。被告明知購買之顧客會藉由執行該仿冒遊戲軟體之電腦軟
    體指令，在螢幕畫面上顯示出上開準私文書，竟持以販賣交
    付，足以生損害於新力公司、台灣光榮公司之商譽及商品管
    理，自亦該當行使偽造準私文書之犯行。是核被告二人所為
    ，均係犯商標法第82條之明知為未得商標權人同意，於同一
    商品，使用相同之註冊商標商品而販賣及意圖販賣而陳列罪
    、95年5月30修正後之著作權法第91條之1第1項之擅自以移
    轉所有權之方法散布重製物而侵害他人之著作財產權罪、刑
    法第216條行使同法第210條、第220條第2項之偽造私文書罪
    。被告等所犯上開各罪，時間均各緊接，手段復亦相同，所
    犯構成要件均屬相同，顯係基於概括犯意反覆為之，均應依
    94年2月2日修正前刑法第56條有關連續犯規定以一罪論，並
    均依法加重其刑。渠等以一行為同時觸犯上開三罪，為想像
    競合犯，應從一重論以連續行使偽造準私文書罪。公訴人雖
    認定被告等係犯著作權法第94條第1項以犯同法第91條之1第
    1項之罪為常業罪云云，但按「刑法上所謂常業犯，係指犯
    人專以某種犯罪行為為業務者而言。換言之，被告主觀上應
    有藉此以為生，而客觀上亦足以藉此維生之可能而言。」，
    最高法院著有48年度台上字第1340號、72年度台上字第4185
    號判決參照。經查：被告庚○○自94年7、8月開始在被告己○○所經營之「全家樂玩具專賣店」處理店務，性質上僅屬
    單純之店員，尚無證據足以證明被告庚○○係恃以販賣盜版
    光碟維生，而被告己○○遭警查獲當時，僅扣得50餘片之盜
    版光碟，規模非大，且被告己○○尚有維修遊戲機，足認被
    告開設之「全家樂玩具專賣店」應包括其他業務，客觀上自
    難認係恃本件犯罪圖利以維生，公訴人認被告係成立著作權
    法第94條第1項以犯同法第91條之1第1項之罪為常業罪云云
    ，尚有誤會，起訴法條應予變更。公訴意旨漏未提及被告等
    犯意圖販賣而「陳列」之罪，應予補正。又公訴意旨漏未論
    及被告等行使偽造準私文書之犯行，然此部分與業經起訴部
    分，有想像競合之裁判上一罪關係，為起訴效力所及，本院
    依法應併予審理。另被告庚○○侵害日商光榮公司商標權、
    著作權之犯行，經檢察官移送併辦，且與業經起訴部分有想
    像競合之裁判上一罪關係，亦為起訴效力所及，自應依法併
    予審理，附此敘明。
五、原審因予論罪科刑，固非無見。惟查：（一）被告等並不成
    立著作權法第94條第1項以犯同法第91條之1第1項之罪為常
    業罪，理由詳如前述，乃原審認被告等係犯著作權法第94條
    第1項以犯同法第91條之1第1項之罪為常業罪，已有未合。
    （二）如附表五編號10至13所示之遊戲光碟，封面包裝均無
    相關商標文字圖樣，且均無法以新力公司或微軟公司之遊戲
    主機讀取執行，業經本院勘驗明確，有勘驗筆錄在卷可稽，
    無證據證明有違法之處，乃原審認被告己○○此部分亦構成
    犯罪，亦有違誤。被告己○○上訴意旨，否認犯罪，被告庚○○上訴意旨以原審量刑過重分別指摘原判決不當，雖均無
    理由，但查原判決既有上開可議，自應由本院將原判決撤銷
    。爰審酌被告等之犯罪動機、目的、手段、智識程度、生活
    狀況，侵犯他人之商標權利甚鉅，並嚴重破壞我國保護智慧
    財產權之國際形象，被告庚○○坦承犯行且無前科，被告己○○矢口否認犯行之犯罪後態度以及被告己○○曾因販賣盜
    版遊戲光碟經原法院判處有期徒刑1年6月，並經緩刑5年在
    案，現仍在緩刑期間等一切情狀，分別就被告庚○○量處如
    主文第2項所示之刑，並以扣案如附表二所示盜版遊戲光碟
    及遊戲光碟目錄2本，係被告庚○○所有且供犯罪所用之物
    ，併應依刑法第38條第1項第2款之規定，宣告沒收。另就被
    告己○○量處如主文第3項所示之刑，並以扣案如附表四所
    示盜版遊戲光碟及遊戲光碟目錄5本，係被告己○○所有且
    供犯罪所用之物，併應依刑法第38條第1項第2款之規定，宣
    告沒收。至扣案維修紀錄表4頁、銷貨記錄表17頁、維修紀
    錄單103頁，雖係被告己○○所有，然無證據證明係被告己○○供犯罪所用之物，自毋庸宣告沒收。
六、公訴意旨另以：被告二人共同基於犯意之聯絡，共同經營「
    全家樂玩具專賣店」，先由庚○○自93年7、8月起，向某一
    姓名年籍均不詳之成年男子，購入盜版光碟，在上址販賣，
    、共同散布、販售予不特定客戶，嗣分別為警及法務部調查
    局基隆市調查站於93年12月26日及94年2月16日持搜索票搜
    索而查獲，且於94年2月16日經警持搜索票搜索而查獲是次
    ，並扣得附表五所示之光碟，因認被告二人共犯商標法第82
    條、著作權法第91條之1第3項及第94條等罪嫌。惟按犯罪事
    實應依證據認定之，無證據不得認定其犯罪事實。又不能證
    明被告犯罪者，應諭知無罪之判決，刑事訴訟法第154條第2
    項、第301條第1項分別定有明文。又認定不利於被告之事實
    ，須依積極證據，苟積極證據不足為不利於被告事實之認定
    時，即應為有利於被告之認定，更不必有何有利之證據，最
    高法院著有30年上字第816號著有判例。公訴人認被告二人
    共同涉犯上開罪嫌，無非以被告己○○自88年間起即為「全
    家樂玩具專賣店」之登記負責人，且與被告庚○○為兄妹關
    係，庚○○坦承自93年7、8起開始販賣盜版遊戲光碟，復有
    盜版光碟、遊戲目錄及如附表五所示之光碟扣案可佐云云。
    經查：按「刑法上之共同正犯，以有意思之聯絡行為之分擔
    為要件，本案上訴人於他人之犯罪，既無聯絡之意思，又無
    分擔實施之行為，即不得以共犯論。」，最高法院著有18年
    上自第673號判例可資參照。本件被告庚○○於93年12月16
    日為警查獲後，警訊時僅坦承販售盜版遊戲光碟約10天左右
    、同日偵訊時供稱，我從92年初開始擔任負責人，盜版遊戲
    光碟大概是從93年12月7日開始賣的等語（見94年度偵字第2
    號卷第7頁、第30頁），復於94年10月11日偵訊時亦供稱：
    自93年7、8月開始在該處工作，至為警查獲時止等語（參見
    94年度偵字第2078號卷第108頁），與伊之前之供述相核，
    伊並非坦承自93年7、8月間開始販賣盜版遊戲光碟，且被告
    庚○○自始否認有與被告己○○共同販賣盜版遊戲光碟及自
    93年12月16日為警查獲後，有繼續在該處販賣盜版遊戲光碟
    ，況被告庚○○於93年12月16日為警查獲後，係被告己○○
    於93年12月17日再向不詳姓名年籍之成年男子購買盜版光碟
    販售，且二人係分別為警查獲，自難僅憑被告己○○為該店
    登記之負責人且與被告庚○○為兄妹關係，即認被告二人自
    93年7、8月間起迄94年2月16日止有共同販售盜版光碟或被
    告庚○○、己○○於上開事實欄所載之犯罪時間以外，尚有
    販售盜版光碟之犯行。另己○○為警查獲扣得之如附表五所
    示遊戲光碟，封面包裝均無相關商標文字圖樣，且均無法以
    新力公司或微軟公司之遊戲主機讀取執行，業經勘驗明確，
    有勘驗筆錄在卷可稽，無證據證明有違法之處，公訴人對此
    等光碟片未詳加勘驗即逕予起訴，尚有未洽。此外，復查無
    其他積極證據證明被告二人有此部份犯行，自屬不能證明被
    告二人此部分犯罪，本應為無罪之判決，惟因公訴人認此部
    分與前開論罪科刑部分，具有裁判上一罪關係，爰不另為無
    罪之諭知。
據上論結，應依刑事訴訟法第369條第1項前段、第364條、第300
條、第299條第1項前段，95年5月30日修正前之著作權法第91條
之1第1項，商標法第82條，刑法第11條前段、第210條、第216條
、第220條第2項、第1項、第38條第1項第2款、94年2月2日修正
後之刑法第2條第1項、94年2月2日修正公布前刑法第56條，判決
如主文。
本案經檢察官周誠南到庭執行職務。
中    華    民    國    95    年    7     月    12    日
                  刑事第四庭審判長法  官  蔡秀雄
                                  法  官  沈宜生
                                  法  官  黃金富
以上正本證明與原本無異。
如不服本判決，應於收受送達後10日內向本院提出上訴書狀，其
未敘述上訴之理由者並得於提起上訴後10日內向本院補提理由書
（均須按他造當事人之人數附繕本）。
                                  書記官  林淑玉
中    華    民    國    95    年    7     月    12    日
附錄本案論罪科刑法條全文：
95年5月30日修正後著作權法第91條之1
擅自以移轉所有權之方法散布著作原件或其重製物而侵害他人之
著作財產權者，處三年以下有期徒刑、拘役，或科或併科新臺幣
五十萬元以下罰金。
明知係侵害著作財產權之重製物而散布或意圖散布而公開陳列或
持有者，處三年以下有期徒刑，得併科新臺幣七萬元以上七十五
萬元以下罰金。
犯前項之罪，其重製物為光碟者，處六月以上三年以下有期徒刑
，得併科新臺幣二十萬元以上二百萬元以下罰金。但違反第八十
七條第四款規定輸入之光碟，不在此限。
犯前二項之罪，經供出其物品來源，因而破獲者，得減輕其刑
商標法第82條
明知為前條商品而販賣、意圖販賣而陳列、輸出或輸入者，處1
年以下有期徒刑、拘役或科或併科新臺幣5萬元以下罰金。
中華民國刑法
第210條：
 (偽造變造私文書罪)
偽造、變造私文書，足以生損害於公眾或他人者，處5 年以下有
期徒刑。
第216條：
行使第210 條至第215 條之文書者，依偽造、變造文書或登載不
實事項或使登載不實事項之規定處斷。
第220條：
在紙上或物品上之文字、符號、圖畫、照像，依習慣或特約，足
以為表示其用意之證明者，關於本章及本章以外各罪，以文書論
。
錄音、錄影或電磁紀錄，藉機器或電腦之處理所顯示之聲音、影
像或符號，足以為表示其用意之證明者，亦同。
稱電磁紀錄，指以電子、磁性或其他無法以人之知覺直接認識之
方式所製成之紀錄，而供電腦處理之用者。


司法院資訊處製作；財團法人民間司法改革基金會備份。
